臺灣高等法院臺南分院刑事裁定
                                    110年度毒抗字第222號
抗  告  人  
即  被  告  陳再益
0
上列抗告人因聲請觀察勒戒案件，不服臺灣臺南地方法院中華民
國110年3月15日裁定（110年度毒聲字第237號）提起抗告，本院
裁定如下：
    主  文
抗告駁回。
    理  由
一、本件抗告意旨略以：被告入監已逾1年6個月，期間有教化師
    等宣導毒品相關知識，亦有所內各主管教誨及矯正，被告已
    將毒品等不良觀念及習性拋諸在外，實質時間效益遠大於勒
    戒所內，被告不希望浪費社會及司法資源，懇請維持原有期
    徒刑判決，被告會利用殘餘刑期繼續學習，為此提起抗告。
二、原裁定意旨略以：抗告人於民國108年7月25日下午5時許，
    在高雄市○○區某友人住處內，施用第二級毒品甲基安非他命
    1 次，經臺灣臺南地方檢察署檢察官，依毒品危害防制條例
    第20條第3 項，聲請裁定送觀察勒戒，於法並無不合，乃依
    聲請裁定送觀察勒戒等旨。
三、按犯毒品危害防制條例第10條施用第一級、第二級毒品罪者
    ，檢察官應聲請法院裁定，或少年法院（地方法院少年法庭
    ）應先裁定，令被告或少年入勒戒處所觀察、勒戒，其期間
    不得逾2月。依前項規定為觀察、勒戒或強制戒治執行完畢
    釋放後，3年後再犯第10條之罪者，適用前2項之規定。毒品
    危害防制條例第20條第1項、第3項定有明文。本條例中華民
    國108年12月17日修正之條文施行前犯第10條之罪之案件，
    於修正施行後，依下列規定處理：偵查中之案件，由檢察
    官依修正後規定處理；審判中之案件，由法院或少年法院
    依修正後規定處理；依修正後規定應為不起訴處分或不付審
    理之裁定者，法院或少年法院應為免刑之判決或不付審理之
    裁定。修正後毒品危害防制條例第35之1條亦有明定。是依
    修正後該條例規定，觀察、勒戒或強制戒治執行完畢釋放後
    ，3年後再犯施用毒品罪者，應適用觀察、勒戒及強制戒治
    之規定，3年內再犯施用毒品罪者，則應依法追訴；就修正
    施行前犯施用毒品罪之偵查中案件，於修正施行後，檢察官
    應依修正後之規定處理，倘係3年後再犯之案件，即應聲請
    法院為觀察、勒戒或強制戒治之裁定。且犯毒品危害防制條
    例第10條之罪，祇要距最近1次犯該罪經觀察、勒戒或強制
    戒治執行完畢釋放後，已逾3年，即應令觀察、勒戒，不因
    其間是否因另犯該罪，經起訴、判刑或執行而受影響（最高
    法院109年度台上大字第3826號刑事裁定意旨參照）。是犯
    毒品危害防制條例第10條之罪者，不論係修正前後所為，無
    庸為新舊法比較，均應依新法規定處理。
四、經查：
  ㈠被告於上開時、地，施用第二級毒品甲基安非他命1 次，嗣
    經採尿送驗，結果呈安非他命及甲基安非他命陽性反應之事
    實，業據被告自白在卷，並有臺灣檢驗科技股份有限公司濫
    用藥物實驗室濫用藥物檢驗報告、勘察採證同意書、真實姓
    名對照表各1 紙附卷可參，是被告自白施用第二級毒品甲基
    安非他命，應與事實相符，被告施用第二級毒品之情，堪以
    認定。被告前於98年間因施用毒品案件，經法院裁定送觀察
    勒戒，於99年4月22日因無繼續施用傾向出所迄今，並未再
    經法院裁定送觀察勒戒等情，有台灣高等法院被告前案紀錄
    表附卷可參。從而原審以被告有上揭施用毒品犯行，裁定送
    勒戒處所觀察、勒戒，其認事用法，並無不合。
  ㈡被告雖以前詞請求判處有期徒刑，惟依修正後毒品危害防制
    條例第35條之1規定，就修正施行前犯施用毒品罪之偵查中
    案件，於修正施行後，檢察官應依修正後之規定處理，倘係
    3年後再犯之案件，即應聲請法院為觀察、勒戒或強制戒治
    之裁定，已如前述，是抗告人此部分之主張，尚屬無據。
  ㈢綜上所述，原審法院依臺灣臺南地方檢察署檢察官之聲請，
    裁定應將抗告人送勒戒處所施以觀察、勒戒，經核於法尚無
    不合。抗告意旨，請求撤銷原裁定，為無理由，應予駁回。
五、據上論結，應依刑事訴訟法第412條，裁定如主文。
中　　華　　民　　國　　110 　年　　4 　　月　　6 　　日
                  刑事第七庭    審判長法  官  吳勇輝
　　　　　　　　　                    法  官  周紹武
　　　　　　　　　　　　　　　　　　　法  官  吳錦佳
以上正本證明與原本無異。
不得再抗告。
　　　　　　　　　　　　　　　　　　　書記官  王杏月
中　　華　　民　　國　　110 　年　　4 　　月　　6 　　日